臺灣桃園地方法院刑事判決　　　　　　100年度簡上字第497號
上　訴　人
即　被　告　謝坤泉
選任辯護人　周紫涵律師
上列被告因竊盜案件，不服本院刑事庭民國100 年7 月31日100
年度桃簡字第1340號第一審刑事簡易判決（聲請簡易判決處刑案
號：100 年度偵字第5776號），提起上訴，本院合議庭為第二審
判決如下：
    主  文
上訴駁回。
    事  實
一、謝坤泉意圖為自己不法所有，基於竊盜之犯意，於民國99年
    12月10日晚間11時許，在桃園縣八德市○○街旁之停車場內
    ，持客觀上足供為兇器使用之梅花扳手，竊取林煥清所使用
    之車牌號碼LM-9662 號自用小客車車牌2 面，得手後懸掛在
    其所有車牌號碼4156-KR 號自用小客車上使用。嗣為警於10
    0 年2 月7 日上許10時20分許，在桃園縣八德市○○路829
    號前查獲。
二、案經桃園縣政府警察局八德分局報請臺灣桃園地方法院檢察
    署檢察官偵查後聲請簡易判決處刑。
    理  由
壹、證據能力方面：
    按被告以外之人於審判外之言詞或書面陳述，除法律有規定
    者外，不得作為證據。被告以外之人於審判外之陳述，雖不
    符刑事訴訟法第159 條之1 至第159 條之4 之規定，而經當
    事人於審判程序同意作為證據，法院審酌該言詞陳述或書面
    陳述作成時之情況，認為適當者，亦得為證據；當事人、代
    理人或辯護人於法院調查證據時，知有第159 條第1 項不得
    為證據之情形，而未於言詞辯論終結前聲明異議者，視為有
    前項之同意。刑事訴訟法第159 條第1 項、第159 條之5 分
    別定有明文。經查，本院以下所引用之證據，檢察官、被告
    、辯護人於本院言詞辯論終結前，均未對於其證據能力聲明
    異議，而視為同意該等證據具有證據能力，本院審酌各該陳
    述作成時之情況，認亦無違法或不當之情事，是均具有證據
    能力。
貳、實體方面：
一、訊據被告對於有於上揭時地以梅花扳手竊取車牌之事實均坦
    承不諱，核與被害人林煥清於警詢指述情節相符，並有贓物
    認領保管單及照片2 張在卷可稽，惟辯稱：梅花扳手係每日
    工作所用工具，主觀上並無以梅花扳手以行兇或反抗之意思
    ，不該當刑法第321 條第1 項第3 款之加重竊盜罪，僅係普
    通竊盜罪云云。惟查：
  (一)刑法第321 條第1 項第3 款之攜帶兇器竊盜罪，係以行為人
    攜帶兇器竊盜為其加重條件，此所謂兇器，其種類並無限制
    ，凡客觀上足對人之生命、身體、安全構成威脅，具有危險
    性之兇器均屬之，且祇須行竊時攜帶此種具有危險性之兇器
    為已足，並不以攜帶之初有行兇之意圖為必要，最高法院79
    年臺上字第5253號判例可資參照。可知上開條文所稱攜帶兇
    器，乃指行為人攜帶兇器有行兇之可能，客觀上具有危險性
    ，至其主觀上有無持以行兇或反抗之意思，尚非所問（最高
    法院74年度第3 次刑事庭會議決議參照）。
  (二)本案被告用以竊盜之梅花扳手，為金屬製，質地堅硬，為公
    眾週知之事，若持以行兇，其客觀足以傷害人之生命、身體
    而對安全構成威脅，顯係具有危險性之器械，應認屬兇器無
    疑。被告雖辯稱：主觀上並無梅花扳手以行兇或反抗之意思
    云云，惟參諸前揭說明，被告主觀上是否有以梅花扳手行兇
    或反抗之意思與刑法第321 條第1 項第3 款攜帶兇器竊盜罪
    構成要件無關，被告辯詞顯無可採。
  (三)綜上所述，本件事證明確，被告上揭犯行堪以認定，應予依
    法論科。
二、新舊法比較：
    查被告於行為後，刑法第321 條第1 項業於100 年1 月26日
    修正公布，於100 年1 月28日生效施行。按行為後法律有變
    更者，適用行為時之法律，但行為後之法律有利於行為人者
    ，適用最有利於行為人之法律，刑法第2 條第1 項定有明文
    。修正前之刑法第321 條第1 項原規定：「犯竊盜罪而有左
    列情形之一者，處6 月以上、5 年以下有期徒刑：一、於夜
    間侵入住宅或有人居住之建築物、船艦或隱匿其內而犯之者
    。……六、在車站或埠頭而犯之者。」；而修正後刑法第32
    1 條第1 項則規定：「犯竊盜罪而有下列情形之一者，處6
    月以上、5 年以下有期徒刑，得併科新臺幣10萬元以下罰金
    ：一、侵入住宅或有人居住之建築物、船艦或隱匿其內而犯
    之者。……六、在車站、埠頭、航空站或其他供水、陸、空
    公眾運輸之舟、車、航空機內而犯之者。」，比較修正前後
    之規定，修正後該條項於第1 款刪除「於夜間」之文字，於
    第6 款增加「在航空站或其他供水、陸、空公眾運輸之舟、
    車、航空機內」之文字，擴大加重竊盜罪之適用範圍，使部
    分修正前原應適用普通竊盜罪論罪科刑之情形，於修正後改
    論以加重竊盜罪論罪科刑，並增加得併科罰金新臺幣10萬元
    之規定，解釋上自應以修正前之規定對被告較有利，是應依
    刑法第2 條第1 項前段規定，適用行為時之法律即修正前刑
    法第321 條第1 項規定，對被告較有利。
三、核被告所為，係犯修正前刑法第321 條第1 項第3 款之攜帶
    兇器竊盜罪。原審以被告貪圖自身方便，竊取他人之車牌懸
    掛，所為甚屬不該，惟念被告於警詢及偵訊中均坦承犯行，
    犯後態度良好，且所竊取之車牌，業由被害人領回，兼衡酌
    其犯罪之手段、動機、目的等一切情狀，依刑事訴訟法第44
    9 條第1 項前段、第3 項、第450 條第1 項、第454 條第2
    項，刑法第2 條第1 項前段、第38條第1 項第2 款、第3 項
    、第41條第1 項前段、修正前刑法第321 條第1 項第3 款，
    就被告所為犯行判處有期徒刑6 月，諭知易科罰金之折算標
    準為以新臺幣1,000 元折算1 日，並沒收未扣案之梅花扳手
    1 支，經核認事用法均無違誤，量刑亦屬妥適，應予維持。
    上訴人即被告雖執前詞，辯以僅犯普通竊盜罪，惟非可採，
    詳如前述，是認被告以上開情詞為由，提起上訴，指摘原判
    決不當，為無理由，應予駁回。
據上論斷，應依刑事訴訟法第455 條之1 第1 項、第3 項、第36
8 條，判決如主文。
本案經檢察官曾姿綺到庭執行職務。
中    華    民    國   100    年    11    月    28    日
                  刑事第十四庭審判長法  官  鍾雅蘭
                                    法  官  張永輝
                                    法  官  郭俊德
以上正本證明與原本無異。
不得上訴。
                                    書記官  陳今巾
中    華    民    國   100    年    11    月    30    日